【裁判字號】    98,易,353
【裁判日期】    981022
【裁判案由】    傷害等
【裁判全文】
臺灣宜蘭地方法院刑事判決               98年度易字第353號
公  訴  人  臺灣宜蘭地方法院檢察署檢察官
被      告  丙○○
                      號
上列被告因犯妨害名譽案件，經檢察官提起公訴（98年度調偵字
第83號），本院判決如下：
    主  文
丙○○犯公然侮辱罪，處罰金新臺幣參仟元，如易服勞役，以新
臺幣壹仟元折算壹日。
    犯 罪 事 實
一、丙○○與甲○○於民國98年3月26日下午2時許，前往乙○○
    位於宜蘭縣五結鄉○○路53-2號住處稽查是否有私接聯禾有
    限公司頻道之事，丙○○於稽查過程與乙○○發生口角爭執
    ，丙○○基於公然侮辱之犯意，在該住處外之公眾得以共見
    共聞之場所，以「賊」、「幹你娘機八」等足以貶低他人人
    格評價之不堪入耳用語辱罵乙○○，後因附近鄰人聽聞爭吵
    聲而報警，經警到場而循線查悉上情。
二、案經被害人乙○○訴由宜蘭縣政府警察局羅東分局報請臺灣
    宜蘭地方法院檢察署檢察官偵查起訴。
    理  由
壹、證據能力部分：
    按被告以外之人於審判外之言詞或書面陳述，除法律有規定
    者外，不得作為證據，刑事訴訟法第159條第1項定有明文。
    查本件證人甲○○、乙○○於警詢之供述，雖屬被告以外之
    人於審判外之陳述，惟被告於本院調查證據時，已知有同法
    第159條第1項不得為證據之情形，而未於言詞辯論終結前聲
    明異議，依同法第159條之5第2項之規定，視為有同條第1項
    之同意，本院審酌上開證人之言詞陳述作成時之情況，認為
    適當，爰依同法第159條之5第1項之規定認有證據能力，合
    先敘明。
貳、實體部分：
一、上開犯罪事實，業據被告丙○○於本院審理時坦承不諱，並
    據告訴人乙○○指述甚詳，且經證人甲○○證述明確，核均
    與被告前開任意性自白之事實相符，自堪信為真實。本件事
    證明確，被告公然侮辱之犯行堪以認定，應依法論科。
二、核被告所為，係犯刑法第309條第1項之公然侮辱罪。爰審酌
    被告因細故爭執而公然辱罵他人，其犯罪之動機、手段，造
    成告訴人人格尊嚴受有損害，及其犯後坦承犯行態度尚稱良
    好等一切情狀，量處如主文所示之刑，並諭知罰金易服勞役
    之折算標準。
據上論斷，應依刑事訴訟法第299條第1項前段，刑法第309條第1
項、第42條第3項，刑法施行法第1條之1第1項、第2項前段，判
決如主文。
本案經檢察官張立言到庭執行職務。
中    華    民    國    98    年    10    月    22    日
                  刑事第三庭法  官  鄭貽馨
以上正本證明與原本無異。
如不服本判決應於收受送達後十日內向本院提出上訴書狀，並應
敘述具體理由；其未敘述上述理由者，應於上訴期間屆滿後二十
日內向本院補提理由書(均須按他造當事人之人數附繕本)「切勿
逕送上級法院」。
                            書記官  高雪琴
中    華    民    國    98    年    10    月    22    日
附錄本案論罪科刑法條全文：
中華民國刑法第309條
公然侮辱人者，處拘役或 3 百元以下罰金。
以強暴犯前項之罪者，處 1 年以下有期徒刑、拘役或 5 百元以
下罰金。


司法院資訊處製作；財團法人民間司法改革基金會備份。
